臺灣臺中地方法院交通事件裁定　　96年度交聲字第762號
原處分機關　交通部公路總局臺中區監理所臺中市監理站
異　議　人
即受處分人　甲○○
上列異議人即受處分人因違反道路交通管理處罰條例案件，對於
交通部公路總局臺中區監理所臺中市監理站於民國九十六年七月
十三日所為之處分（原處分案號：裁監稽違字第裁六一－HC00
00000號），聲明異議，本院裁定如下：
    主  文
異議駁回。
    理  由
一、原處分機關略以：異議人即受處分人甲○○（下稱受處分人
    ）騎乘車號ＰＵ三－七二五號重型機車，於民國九十六年六
    月一日上午十時四十分許，在臺中縣大里市○○街與好來五
    街口處，因「駕車行經有燈光號誌管制之交岔路口闖紅燈」
    之違規事實，經臺中縣警察局霧峰分局十九甲派出所員警當
    場舉發，受處分人於指定之應到案日前到案提出申訴，原處
    分機關遂於九十六年七月十三日裁監稽違字第裁六一－HC
    0000000號裁決書，依違反道路交通管理處罰條例第
    五十三條第一項、第六十三條第一項規定，裁處受處分人罰
    鍰新臺幣（下同）一千八百元，並記違規點數三點，逾期則
    依違反道路交通管理事件統一裁罰標準表及裁決書處罰主文
    裁處，於法並無不合等語。
二、聲明異議意旨則以：受處分人於上開時日，騎乘上開機車行
    經上開路口時，當時燈號為紅燈，受處分人原已停在路口與
    執勤警員陳正憲並排等待，惟為閃避突來之車輛，始迅速繞
    過該車左轉，闖紅燈係為緊急避難，卻遭值勤員警認定未減
    速闖紅燈，乃與事實不符，為此爰聲明異議云云。
三、按受處分人不服第八條主管機關所為之處罰，得於接到裁決
    書之翌日起二十日內，向管轄地方法院聲明異議；又交通法
    庭認為聲明異議無理由者，應以裁定駁回之，道路交通管理
    處罰條例第條第八十七條第一項、道路交通案件處理辦法第
    十九條各定有明文。又按汽車駕駛人，行經有燈光號誌管制
    之交岔路口闖紅燈者，處一千八百元以上五千四百元以下罰
    鍰，並記違規點數三點；汽車行駛至交岔路口，其行進、轉
    彎，應遵守燈光號誌，道路交通管理處罰條例第五十三條第
    一項、第六十三條第一項第三款及道路交通安全規則第一百
    零二條第一項第一款分別定有明文。
四、經查：
（一）受處分人騎乘上開車號ＰＵ三－七二五號重型機車，於九
      十六年六月一日上午十時四十分許，在臺中縣大里市○○
      街與好來五街口處，因「駕車行經有燈光號誌管制之交岔
      路口闖紅燈」之違規事實，經臺中縣警察局霧峰分局十九
      甲派出所員警當場舉發，受處分人於指定之應到案日前到
      案提出申訴，原處分機關遂於九十六年七月十三日裁監稽
      違字第裁六一－HC0000000號裁決書，依違反道路
      交通管理處罰條例第五十三條第一項、第六十三條第一項
      規定，裁處受處分人罰鍰一千八百元，並記違規點數三點
      等事實，有臺中縣警察局中縣警交字第HC0000000
      號舉發違反道路交通管理事件通知單及原處分機關裁監稽
      違字第裁六一－HC0000000號違反道路交通管理事
      件裁決書在卷可考，堪先認定屬實。
（二）受處分人雖具狀陳稱：「我原已與陳姓警員並排停紅燈等
      待，因一台紅色轎車迎面而來，從好來五街左轉立新街，
      路口因有人路邊停車變得十分狹窄，此台轎車差點衝撞到
      我，我因閃避而繞到轎車後方左轉，我是為了自我保護而
      緊急避難。」等語在卷。然查，證人即本件執勤警員陳正
      憲於本院訊問時具結證稱：「當時受處分人確實到路口沒
      有減速闖紅燈左轉，而差一點與照片上的車輛擦撞，並不
      是緊急避難，當時我停在停止線前面，受處分人當時並沒
      有停下來過，亦沒有停在我的旁邊，而是直接進入黃色網
      狀線，當時已經紅燈了，所以險些與紅色車輛擦撞，我拍
      完受處分人違規照片後，就到立新二街口的國小去將受處
      分人攔下。」等語詳實，並有道路交通違規照片二張附卷
      可稽，而由該照片觀之，受處分人乃繞至紅色轎車後方而
      左轉，且當時該路口之交通號誌確為紅燈無疑。是以，受
      處分人見該路口之交通號誌為紅燈時，本應在該路口停止
      等待，惟受處分人卻行駛至紅色轎車旁而左轉，則倘若受
      處分人乃欲閃避該車，當可靠道路右側避讓，何有於紅燈
      時仍往前行駛以繞過該部紅色轎車之情，基此，堪認受處
      分人確有闖紅燈之違規行為無訛，而證人即員警陳正憲所
      為上開證述，確與事實相符。況查，證人即員警陳正憲與
      受處分人互不相識且無怨隙，倘若受處分人所騎乘之車輛
      確無闖紅燈之違規情事，則員警豈有自陷於偽證罪之追訴
      以構詞誣賴受處分人之可能。又就本件卷存證據資料以觀
      ，亦無任何積極證據足以證明警員上開證述係屬虛偽不實
      ，且未有足以令人顯信員警上開證述為不可採之品行證據
      或前科證據存在，本院自不得僅因證人為本件開單告發受
      處分人之員警而否認其等於訴訟上所具之證人資格。此外
      ，受處分人就上開證人之證述，復無法提出有力之證據資
      料，以使本院對證人所述產生合理之懷疑；再者，交通警
      察製單舉發違反道路交通管理處罰條例所列之違規事實，
      本質上為行政處分，係公務員基於職務上之權力，依法就
      特定之具體事件上所為之具公法上效果之單方面行政行為
      ，基於公務員為公法上行為具有公信力之原則，該行政行
      為當可被推定為真正，且值勤警員本其維護交通秩序、安
      全職責所為之舉發，自應受到合法、正確之推定。綜上，
      受處分人至今亦無法提出任何對其有利之證據供本院參酌
      ，是僅空言指摘原舉發不當，尚屬無據。
（三）基上，本件受處分人確有闖紅燈之交通違規行為，既如前
      述，從而，原處分機關據以援引上開規定，裁處受處分人
      罰鍰一千八百元，並記違規點數三點，逾期則依裁決書處
      罰主文規定處罰，並無不當，本件異議為無理由，應予駁
      回。
據上論斷，依道路交通管理處罰條例第八十七條第二項，道路交
通案件處理辦法第十九條，裁定如主文。
中　　華　　民　　國　　96　　年　　9 　　月　　21　　日
                　　交通法庭  法  官  許惠瑜
上正本證明與原本無異。
如不服本裁定，應於送達後五日內向本院提出抗告狀。
                              書記官  陳佳君
中　　華　　民　　國　　96　　年　　9 　　月　　21　　日
